臺灣臺北地方法院小額民事判決
                                   111年度店小字第1138號
原      告  新光產物保險股份有限公司

法定代理人  吳昕紘  
訴訟代理人  陳鵬宇  
            黃品豪  
被      告  林信義  

上列當事人間請求侵權行為損害賠償事件，本院於民國111年11
月3日言詞辯論終結，判決如下：
　　主    文
被告應給付原告新臺幣貳萬肆仟零參拾捌元，及自民國一百十一
年五月九日起至清償日止，按週年利率百分之五計算之利息。
原告其餘之訴駁回。
訴訟費用新臺幣壹仟元由被告負擔百分之六十一，餘由原告負擔
。
本判決第一項得假執行；但被告如以新臺幣貳萬肆仟零參拾捌元
為原告預供擔保後，得免為假執行。 
    事實及理由
壹、程序事項
    被告經合法通知，未於言詞辯論期日到場，核無民事訴訟法
    第386條所列各款情事，爰依原告之聲請，准由其一造辯論
    而為判決。
貳、實體事項
一、原告主張：被告騎乘車牌號碼000-000號普通重型機車，於
    民國109年12月28日9時26分許，沿臺北市文山區景華街由西
    往東行駛，行至該路段與121巷交岔路口時，疏未注意車前
    狀況，自後追撞前方沿同向在該路口欲左轉由伊承保訴外人
    溫佳宸所有並駕駛車牌號碼0000-00號自用小客車（下稱系
    爭車輛），伊依約支出修復費用新臺幣（下同）38,774元，
    依侵權行為及保險代位法律關係起訴請求，並聲明：被告應
    給付原告38,774元及自起訴狀繕本送達之翌日起至清償日止
    ，按年息5%計算之利息。
二、被告經合法通知，未於言詞辯論期日到場，亦未提出準備書
    狀做任何聲明或陳述。
三、法院之判斷：
　㈠按因故意或過失，不法侵害他人之權利者，負損害賠償責任
    ；汽車、機車或其他非依軌道行使之動力車輛，在使用中加
    損害於他人者，駕駛人應賠償因此所生之損害。民法第184
    條第1項前段、第191條之2定有明文。汽車行駛時，駕駛人
    應注意車前狀況，並隨時採取必要之安全措施，道路交通安
    全規則第94條第3項前段定有明文。查原告前揭主張，提出
    道路交通事故當事人登記聯單、道路交通事故現場圖、道路
    交通事故初步分析研判表、臺北市政府警察局交通事故調查
    卷宗在卷可按（見本院卷第16至17、21至32頁）。依道路交
    通事故現場圖可知，1029-S9號自小客車沿景華街西往北方
    向左轉彎，其後車尾與沿景華街西往東方向直行之083-KQC
    號重型機車前車頭相撞而肇事（見本院卷17頁），並經本院
    勘驗由原告提出系爭車輛行車紀錄器影像內容屬實，有勘驗
    光碟筆錄在卷可按（見本院卷第75至77頁），原告到庭亦稱
    ：勘驗筆錄上方37秒畫面是被告的機車，是後面的鏡頭，38
    秒是前面的鏡頭，我們的保車要左轉，並且依照下方的畫面
    可以知道他當時禮讓由巷子出來的機車，已經轉到對向車道
    ，等機車出來他才要進去，40秒的畫面是被告機車追撞我們
    保車的後車尾，當時我們保車位子是已經離開巷口，被告未
    注意車前的狀況而追撞我們的保車等語，有本院111年11月3
    日言詞辯論筆錄在卷可按（見本院卷第81頁），而被告經合
    法通知，未到庭為陳述，亦未提出書狀供本院參酌，依民事
    訴訟法第280條第3項前段準用第1項前段規定，視同自認原
    告之主張，堪信原告之主張為真正，被告應就本件事故負侵
    權行為損害賠償責任。
　㈡按負損害賠償責任者，除法律另有規定或契約另有訂定外，
    應回復他方損害發生前之原狀。第一項情形，債權人得請求
    支付回復原狀所必要之費用，以代回復原狀。民法第213條
    第1、3項有明文。不法毀損他人之物者，被害人得請求賠償
    其物因毀損所減少之價額，民法第196條定有明文。依民法
    第196條請求賠償物被毀損所減少之價額，得以修復費用為
    估定之標準，但以必要者為限（例如︰修理材料以新品換舊
    品，應予折舊），有最高法院77年度第9次民事庭會議決議
    參照。故被害人得以修理費用作為其物因毀損所減少價額之
    計算依據，但其中以新品更換舊品，且因此提高該物整體價
    值者，該更換之新品即非屬損害發生前物之原狀，則該更換
    新品所支出之費用，應予計算其折舊。另保險法第53條第1
    項規定，被保險人因保險人應負保險責任之損失發生，而對
    於第三人有損失賠償請求權者，保險人得於給付賠償金額後
    ，代位行使被保險人對於第三人之請求權；但其所請求之數
    額，以不逾賠償金額為限。查原告主張系爭車輛修復費用為
    38,774元（含鈑金6,300元、烤漆16,101元、零件16,373元
    ），提出估價單、統一發票、車損照片在卷可按（見本院卷
    第13至15、18至20頁）。另參酌營利事業所得稅查核準則第
    95條第6項「固定資產提列折舊採用定率遞減法，以1年為計
    算單位，其使用期間未滿1年者，按實際使用之月數相當於
    全年之比例計算之，不滿1月者，以月計。」規定，系爭車
    輛出廠日西元2012(民國101年)7月，有行照執照在卷（見本
    院卷第12頁），迄本件車禍發生時即109年12月28日，已實
    際使用8年6月，依行政院所發布固定資產耐用年數表及固定
    資產折舊率表規定，自用小客車耐用年數為5年，依定率遞
    減法每年應折舊369/1000，折舊後零件費用應為1,637元（
    計算式：16,373元×(1-9/10)＝1,637元，元以下四捨五入）
    ，並加計無庸折舊之鈑金6,300元、烤漆16,101元，故原告
    得請求被告賠償系爭車輛損害金額為24,038元（1,637元＋6,
    300元＋16,101元＝24,038元），逾此部分，為無理由。　
四、綜上所述，原告依據侵權行為及保險代位之法律關係，請求
    被告給付24,038元及自起訴狀送達翌日即111年5月9日（見
    本院卷第37頁，111年4月28日寄存於新店分局）起至清償日
    止，按週年利率5％計算之利息，為有理由，應予准許。逾此
    部分為無理由，應予駁回。
五、本件係就民事訴訟法第436條之8適用小額訴訟程序所為被告
    敗訴之判決，依同法第436條之20規定，應依職權宣告假執
    行，並依同法第436條之23準用第436條第2項，適用同法第3
    92條第2項規定，依職權宣告被告如預供擔保，得免為假執
    行。
六、訴訟費用負擔之依據：民事訴訟法第79條。本件訴訟費用額
    ，依後附計算書確定如主文所示金額。
中　　華　　民　　國　　111 　年　　11　　月　　18    日
                  新店簡易庭法  官　鄧德倩 
以上正本係照原本作成。
對於本件判決如有不服，應於收受送達後20日內向本院提出上訴
書狀，上訴於本院合議庭，並按他造當事人之人數附具繕本。
當事人之上訴，非以判決違背法令為理由不得為之，上訴狀應記
載上訴理由，表明下列各款事項：
(一)原判決所違背之法令及其具體內容。
(二)依訴訟資料可認為原判決有違背法令之具體事實。
如委任律師提起上訴者，應一併繳納上訴審裁判費。
中　　華　　民　　國　　111 　年　　11　　月　　18 　 日
                            書記官  張嘉崴 
計   算   書
項        目        金   額（新臺幣）        備     註
第一審裁判費            1,000元
合        計            1,000元
附錄：
一、民事訴訟法第436條之24第2項：
    對於小額程序之第一審裁判上訴或抗告，非以其違背法令為
    理由，不得為之。
二、民事訴訟法第436條之25：
    上訴狀內應記載上訴理由，表明下列各款事項：
    ㈠原判決所違背之法令及其具體內容。
    ㈡依訴訟資料可認為原判決有違背法令之具體事實。
三、民事訴訟法第471條第1項：（依同法第436條之32第2項規定
    於小額事件之上訴程序準用之）
    上訴狀內未表明上訴理由者，上訴人應於提起上訴後20日內
    ，提出理由書於原第二審法院；未提出者，毌庸命其補正，
    由原第二審法院以裁定駁回之。